臺灣臺北地方法院行政訴訟判決　
110年度簡字第175號
                                    110年11月8日辯論終結
原      告  陳文棧
被      告  勞動部勞工保險局

代  表  人  鄧明斌
訴訟代理人  彭淑嬌
            游淑涵
上列當事人間勞工保險爭議事件，原告不服勞動部110年5月11日
勞動法訴一字第1090025930號訴願決定，提起行政訴訟，本院判
決如下：
    主  文
原告之訴駁回。
訴訟費用由原告負擔。
    事實及理由
一、程序事項：
　㈠本件為不服行政機關所為罰鍰處分而涉訟，其標的金額未逾
    新臺幣（下同）40萬元，依行政訴訟法第229條第1項第2款
    規定，應適用簡易訴訟程序，以地方法院行政訴訟庭為第一
    審管轄法院。
　㈡原告訴之聲明原為：「原處分及訴願決定均撤銷」，於110年
    11月8日言詞辯論期日時變更為：「原處分、爭議審定及訴
    願決定均撤銷。」（見本院卷第103頁），經核與行政訴訟
    法第111條第3項第2款相符，應予准許。
二、事實概要：
　　原告為訴外人鋒亮有限公司勞工保險被保險人，於民國108
    年10月14日送貨給客戶時，因從車斗跳下致「左、右腰部挫
    傷」，檢據申請108年11月8日至109年4月24日期間，職業傷
    害傷病及職業災害自墊醫療費用給付，經被告審查後，依據
    原告就診醫院病歷審查，於109年7月3日保職簡字第1090210
    84740號函（下稱原處分一）及109年7月10日保職簡字第109
    082010579號函（下稱原處分二，與原處分一合稱原處分）
    核定原告所患並非108年10月14日事故所致，且108年11月8
    日至109年4月24日期間均未住院治療，不符勞工保險條例第
    33條、第34條之規定，應不予給付。原告不服，申請審議及
    提起訴願，經勞動部以110年5月11日勞動法訴一字第109002
    5930號訴願決定駁回，遂提起本件行政訴訟。
三、本件原告主張：
　　原告於108年10月14日送貨給客戶，因為從車斗跳下導致受
    傷，當下認為痛一下就會痊癒，因此沒有立即就醫，直至身
    體不時抽痛，才於同年11月8日至天德堂中醫診所（下稱中
    醫診所）就醫，就醫後狀況未癒，久站或久坐時，腰部仍會
    緊繃，且當身體前傾時會感到疼痛，且有病情加劇之現象，
    因此請求108年11月8日至109年4月24日期間之職災傷病給付
    新臺幣（下同）177,403元及職災自墊醫療費用3,150元，共
    計180,553元；惟原處分及訴願決定（含原審定）均逕自解
    讀就診病歷，將原告職災病況認定為普通傷病，且增加勞工
    保險法中所無之要求，硬性規定病歷要有當日就醫及事故紀
    錄，實為認事用法之錯誤等語，並聲明：撤銷原處分一、二
    、爭議審定及訴願決定。
四、被告則以：
　　原告所患究係職業傷病或普通傷病，涉及專業醫理之判斷，
    除依原告所送申請書件、診斷證明書等資料外，亦須調取其
    就診病歷資料，並徵詢專科醫師意見，以為審核之依據。按
    原告就診之中醫診所109年6月11日德字第109061101號函，
    及108年11月8日門診病歷，均載明原告自訴活動受傷，而非
    上開事故所致，因此僅能認定為「普通傷病」，又原告於10
    8年11月8日至109年4月24日期間，並未住院診療，因此不符
    勞工保險條例第33條、第34條之規定，應不予給付等語，資
    為抗辯，並聲明：原告之訴駁回。
五、兩造之爭點，經查：
　　本件如事實概要欄所載之事實，有傷病給付申請書、職災自
    墊醫療費用申請書、診斷證明書、108年10月14日送貨證明
    書、天德堂中醫診所收據、病歷、原處分一、二、審定書、
    訴願決定等資料（見原處分卷第1至44頁、本院卷第49頁、
    第51頁、第75至77頁、第37至47頁）附卷可稽，且為兩造所
    不爭，洵堪認定。是本件爭點厥為：原告申請之勞保職業傷
    病給付及職災自墊醫療費用，是否適法有據？以下敘明之。
六、法院之判斷：
　㈠按勞工保險條例第28條規定，保險人為審核保險給付或勞工
    保險監理委員會為審議爭議案件認有必要者，得向被保險人
    、受益人、投保單位、各該醫院、診所或領有執業執照之醫
    師、助產士等要求提出報告，或調閱各該醫院、診所及投保
    單位之病歷、薪資帳冊、檢查化驗紀錄或放射線診斷攝影片
    (Ｘ光照片)及其他有關文件，被保險人、受益人、投保單位
    、各該醫院、診所及領有執業執照之醫師或助產士等均不得
    拒絕」。次按第33條規定，被保險人遭遇普通傷害或普通疾
    病住院診療，不能工作，以致未能取得原有薪資，正在治療
    中者，自不能工作之第4日起，發給普通傷害補助費或普通
    疾病補助費。又按第34條第1項前段規定，被保險人因執行
    職務而致傷害或職業病不能工作，以致未能取得原有薪資，
    正在治療中者，自不能工作之第4日起，發給職業傷害補償
    費或職業病補償費。
　㈡再按行政訴訟法第136條規定，準用民事訴訟法第277條之規
    定，當事人主張有利於己之事實者，就其事實有舉證之責。
    是以，人民提起訴訟請求權利時，應依上開規定，就權利發
    生要件事實，負舉證責任。否則當行政法院盡闡明義務及職
    權調查義務後，事實仍真偽不明時，則會依舉證責任之分配
    ，使應負舉證責任之人負擔該不利之結果，參照最高行政法
    院94年判字第58號判決意旨。
　㈢經查，原告雖主張左、右腰部挫傷係源於108年10月14日送貨
    時所致，屬於職業災害；惟被告函詢原告就診之中醫診所後
    ，其僅回覆：原告於108年11月8日就診時，主訴約同年9月
    中旬活動時受傷，無明顯外傷，且未提及是否有在他處就診
    治療等語（見原處分卷第29頁），又原告未能證明左、右腰
    部挫傷與108年10月14日送貨之間有何因果關係，是難認此
    病況為職業傷害，又被告據醫理見解及特約專科醫師審查見
    解略以：「....其自述約108年9月中活動受傷晨起明顯，做
    中醫處置，其後門診病情記載皆同為108年9月間活動受傷至
    109年4月24日，全部診療過程療無108年10月14日職傷致病
    病況，為普通傷病。」（原處分卷第59頁），故將此認定為
    「普通傷病」尚無違誤。本件先後經被告及特約醫師審查，
    就原告之診斷證明書籍就診病歷等全案資料，以及原告傷病
    及就醫時序療程等為全面審查，並敘明醫理判斷之認定理由
    ，審查程序並未有違法或不當之處，一致認定原告所患「左
    、右腰部挫傷」非所述108年10月14日之事故所致。是以本
    院已盡調查之能事，仍無法為有利於原告之判定，故被告依
    前開勞工保險條例第34條第1項規定，辯稱原告「非因執行
    職務而致傷害或職業病所致不能工作者」，而駁回原告職災
    傷病給付之請求，洵屬有據；又原告未於108年11月8日至10
    9年4月24日期間，住院治療，不符上開第33條「普通疾病住
    院診療」之規定，是被告駁回原告職災自墊醫療費用之請求
    ，於法亦無違誤。原告主張，自無理由。
七、綜上所述，原告主張職災傷病給付及自墊醫療費用之請求，
    均未符上開勞工保險條例之規定，是被告核定不予給付之原
    處分一、二並無違誤，爭議審定及訴願決定予以維持，核無
    不合。從而，原告訴請撤銷原處分、爭議審定及訴願決定，
    為無理由，應予駁回。　　
八、本件判決基礎已臻明確，兩造其餘之攻擊防禦方法、舉證主
    張及訴訟資料經本院斟酌後，核與判決不生影響，無逐一論
    述之必要，併此敘明。
據上論結，本件原告之訴為無理由，爰依行政訴訟法第98條第1
項前段，判決如主文。 　　　
中　　華　　民　　國　　110 　年　　12 　　月　　9　日
　　　　　　　　　行政訴訟庭　法　官  張瑜鳳
以上正本係依原本作成。
如不服本判決，應於判決送達後20日內，以原判決違背法令為理
由，向本院提出上訴狀並表明上訴理由（原判決所違背之法令及
其具體內容或依訴訟資料可認為原判決有違背法令之具體事實）
。
其未載明上訴理由者，應於提出上訴後20日內，向本院補提理由
書（上訴狀及上訴理由書均須按他造人數附繕本），並繳納上訴
裁判費新臺幣3,000 元；如未按期補提上訴理由書，則逕以裁定
駁回上訴。　　　　　　　　　
中　　華　　民　　國　　110 　年　　12　　月　　9 　　日
                              書記官  林劭威